【裁判字號】    98,上易,2083
【裁判日期】    980827
【裁判案由】    竊盜
【裁判全文】
臺灣高等法院刑事判決                98年度上易字第2083號
上  訴  人
即  被  告  甲○○
上列上訴人因竊盜案件，不服台灣板橋地方法院97年度易字第30
76號，中華民國98年6月22日第一審判決（起訴案號：台灣板橋
地方法院檢察署97年度偵緝字第1659號），提起上訴，本院判決
如下：
    主  文
上訴駁回。
    理  由
一、按依刑事訴訟法第350條、第361條、第362條、第367條規定
    ，不服地方法院之第一審判決而上訴者，須提出上訴書狀，
    並應敘述具體理由，為上訴必備之程式；其所提出之書狀未
    敘述上訴理由，或僅曾以言詞陳述上訴理由者，均應於上訴
    期間屆滿後20日內補提理由書於第一審法院。第一審法院經
    形式審查，認逾期未補提上訴理由者，應定期間先命補正；
    逾期未補正者，為上訴不合法律上之程式，應以裁定駁回。
    倘已提出上訴理由，但所提非屬具體理由者，則由第二審法
    院以上訴不合法律上之程式，判決駁回。而所謂具體理由，
    必係依據卷內既有訴訟資料或提出新事證，指摘或表明第一
    審判決有何採證認事、用法或量刑等足以影響判決本旨之不
    當或違法，而構成應予撤銷之具體事由，始克當之（例如：
    依憑證據法則具體指出所採證據何以不具證據能力，或依憑
    卷證資料，明確指出所為證據證明力之判斷如何違背經驗、
    論理法則）；倘僅泛言原判決認定事實錯誤、違背法令、量
    刑失之過重或輕縱，而未依上揭意旨指出具體事由，或形式
    上雖已指出具體事由，然該事由縱使屬實，亦不足以認為原
    判決有何不當或違法者（例如：對不具有調查必要性之證據
    ，法院未依聲請調查亦未說明理由，或援用證據不當，但除
    去該證據仍應為同一事實之認定），皆難謂係具體理由，俾
    與第二審上訴制度旨在請求第二審法院撤銷、變更第一審不
    當或違法之判決，以實現個案救濟之立法目的相契合，並節
    制濫行上訴（最高法院97年度臺上字第892號刑事判決意旨
    參照）。
二、被告上訴意旨略以：被告未曾至台北縣土城市○○街86號5
    樓，自無可能於97年2月4日上午10時至同日下午8時30分間
    在該處犯案。又被害人住處陽台與公共空間之間的鐵欄杆柵
    門的內側（即靠陽台側）採得左中指指紋1枚，並非被告遺
    留，且該住處屋內亦未遺留被告指紋，該處住屋內之腳印亦
    非被告腳印，此部分應予採樣比對，始昭公允，為此請求重
    新比對鑑定上開指紋及腳印，以釐清事實，而為被告最有利
    之判決云云。
三、經查：被告於上開住處窗戶外陽台與公共空間之間的鐵欄杆
    柵門上採得之指紋，與被告之左中指指紋相符，有內政部警
    政署刑事警察局97年3月14日刑紋字第0970036298號鑑驗書
    附卷可證，並經原判決於理由欄予以敘明，且就被告遺留前
    開指紋足以認定其竊盜之事實，亦於理由欄說明相關依據，
    並審酌被告曾有多次竊盜前科，仍再為本件犯行，且犯罪後
    狡詞否認，毫無悔意，及其犯罪動機、手段、目的、所生危
    害等一切情狀，量處有期徒刑1年2月，核其認事用法，均無
    違誤，量刑亦稱妥適。又上開證據之取捨與事實之認定，既
    為事實審法院職權之行使，被告上訴意旨徒以其未曾到過台
    北縣土城市○○街86號5樓，自無可能於上開時間犯罪，上
    開地點採得之指紋非被告遺留，住處屋內之腳印亦非被告腳
    印，請求重新比對鑑定上開指紋及腳印云云，未能具體指摘
    原審之採證有何瑕疵及不當，且本件警方勘察現場，並未在
    前開住處屋內採得腳印，有現場勘察報告在卷為憑（見原審
    卷第20頁），且即使住處屋內之腳印非被告腳印，亦不足據
    為不利於被告之認定，原審對不具有調查必要性之證據，未
    予比對鑑定，亦難認判決有何不當或違法，被告空言指摘原
    審採證認定事實推論有誤，自難認符合首揭之上訴具體理由
    。
四、綜上所述，本院依形式上觀察，認原審判決認事用法並無違
    法或不當，被告上訴理由並未能依卷內既有訴訟資料或提出
    新事證，指摘或表明第一審判決有何採證認事、用法等足以
    影響判決本旨之不當或違法，而構成應予撤銷之事由，自非
    屬得上訴第二審之具體理由。依上揭法律規定及判決意旨，
    被告提起第二審上訴不合法律上程式，爰不經言詞辯論以判
    決駁回之。
據上論斷，應依刑事訴訟法第367條前段、第372條，判決如主文
。
中    華    民    國    98    年    8    月    27     日
                  刑事第十七庭  審判長法  官  趙功恆
                                      法  官  陳憲裕
                                      法  官  高明哲
以上正本證明與原本無異。
不得上訴。
                                      書記官  梁淑時
中    華    民    國    98    年    9     月    1     日


司法院資訊處製作；財團法人民間司法改革基金會備份。
